臺灣士林地方法院刑事判決　　　　　　　　　　　　　　九十年度訴字第四二四號
　　公　訴　人　臺灣士林地方法院檢察署檢察官
　　被　　　告　甲○○
右列被告因偽造文書等案件，經檢察官提起公訴（八十九年度偵字第一０六六五號）
、於審判期日以言詞追加起訴，及移送併案審理（台灣板橋地方法院檢察署九十年度
偵字第四四八五號），本院判決如左：
    主  文
甲○○共同連續行使偽造私文書，足以生損害於他人，處有期徒刑拾月。緩刑伍年。
如附表五、七所示之物及附表六所示偽造之署押，均沒收。
    事  實
一、甲○○於民國八十九年十月中旬，在台北縣板橋市○○路統一超商前，見乙○○
    所有之身分證一枚（係乙○○於八十九年六月間在台北縣新莊市遺失）置放於地
    上，而知悉該身分證係脫離乙○○本人所持有之物，竟萌為自己不法所有之意圖
    ，拾得該身分證後予以侵占入己。嗣甲○○即與姓名年籍不詳之陳姓成年男子，
    基於變造及行使變造特種文書之概括犯意聯絡，由甲○○在台北縣中和市某處，
    將自己之照片、拾得之「乙○○」身分證交與「陳先生」，數日後，陳先生即在
    台北市西門町萬國戲院前交付已換貼甲○○照片變造完成之「乙○○」身分證予
    甲○○，甲○○明知未經「乙○○」之同意，且無清償行動電話通話費用之意，
    竟基於行使偽造私文書及意圖為自己不法所有之概括犯意，於八十九年十月十五
    日、八十九年十月二十三日，先後持變造之「乙○○」身分證，至台北縣板橋市
    「合昱通信有限公司」（下稱合昱公司）、台北縣板橋市○○路一六六號中華電
    信股份有限公司板橋營運處（下稱中華電信公司），佯以「乙○○」之名義申請
    行動電話使用，並接續在「行動電話業務租用申請書」、「行動電話業務申請書
    」之客戶簽章欄上分別偽造「乙○○」之署押（一式兩份，共計偽造「乙○○」
    署押六枚），藉以表示係由乙○○本人申購之意，復持上開偽造之申請書向合昱
    通信公司、中華電信公司行使之，表示乙○○欲租用行動電話之意思，使中華電
    信公司陷於錯誤，以為係乙○○本人申請，而同意租予0000000000號
    、0000000000號、0000000000號門號與甲○○使用，並交
    付上開號碼之ＳＩＭ卡以供其使用，足以生損害於乙○○及中華電信公司對行動
    電話租用人管理之正確性；甲○○租得前揭行動電話後，即將其中000000
    0000、0000000000號二門號售予知情之陳先生，僅留存0000
    000000號門號供己使用。甲○○明知撥打電話需支付電話費，竟恃該門號
    係持變造證件申辦而得，中華電信公司日後無從向其追索電話費，意為圖為自己
    不法利益之概括犯意，自八十九年十月十六日起至八十九年十一月十一日止，連
    續在台北縣板橋市等處，大量撥打室內電話、行動電話或000000000號
    付費電話對外通訊，致中華電信股份有限公司陷於錯誤以為係合法之用戶，予以
    接收並提供通話服務，總計甲○○因此詐得相當於免繳長途通話費之財產上不法
    利益（電話費）達新台幣（下同）六萬六千七百五十元，迨八十九年十一月十一
    日晚間，甲○○遭警逮捕（詳後述二），並在其身上查得0000000000
    號行動電話晶片，始悉上情。
二、甲○○復承前意圖為自己不法所之概括犯意，先於八十九年十一月十一日上午九
    時許，在台北市西門町萬國戲院前，以二萬元之代價，向陳先生購買附表一編號
    一之卡號0000000000000000號偽造之玉山商業銀行（下稱玉山
    銀行）信用卡；復於同（十一）日下午六時許，在大葉高島屋百貨股份有限公司
    （下稱高島屋百貨公司）之停車場內，又自綽號「小傑」姓名年籍不詳之成年男
    子，收受附表一編號二之卡號0000000000000000號偽造之華僑
    商業銀行（下稱華僑銀行）信用卡；甲○○又明知陶友發、楊耀雲於九十年二月
    二十三日中午時許，在台北縣新莊市所交付之附表一編號三之卡號000000
    0000000000號之荷蘭銀行信用卡係屬偽造，仍承前之概括犯意聯絡，
    與陶友發、楊耀雲基於共同詐欺、行使偽造私文書之犯意，意圖為自己不法之所
    有，共同謀議由甲○○持偽造之信用卡至商店購買物品，再將購得之物品交與陶
    友發、楊耀雲等人，陶友發再交付二成貨款與甲○○作為刷卡金。詎甲○○於取
    得前開三張偽造之信用卡，旋即於前開取得之時間、地點，分別於信用卡背面持
    卡人簽名欄內偽簽「乙○○」、「Ｃｈｅｎ」、「王如卿」署押各一枚（分別為
    附表一編號一、二、三部分），而完成之不實信用卡私文書，使一般人自形式上
    觀察，均足以認其本人為真正持卡人，於信用卡有效期間內有權使用該卡，甲○
    ○即基於詐欺、行使偽造私文書之概括犯意，意圖為自己不法之所有，連續於附
    表二、四所示之時間、地點，於選定商品後，持各該偽造之信用卡私文書向附表
    二、四所示之各特約商店，主張係「乙○○」、「王如卿」本人而行使之，使各
    該特約商店誤以為該信用卡係真正之信用卡且持卡人即為「乙○○」或「王如卿
    」本人，而允其各以附表二、四所示之方法、金額簽帳刷卡消費，甲○○並分別
    於附表二、四所示之信用卡簽帳單上偽造「乙○○」、「王如卿」之署押於消費
    簽帳單上（簽帳單為一式兩聯，偽造「乙○○」「王如卿」署押之枚數詳如附表
    二、四所示），偽造不實之簽帳單私文書後，再持該偽造之信用卡簽帳單向各該
    商店行使，由不知情之店員收執核對，以表示各該名義人同意依據信用卡持卡人
    合約條件，按簽帳單之金額付款，足以生損害於附表一所示之信用卡申請人本人
    、「乙○○」、「王如卿」、如附表二、四所示之特約商店及附表一所示發卡銀
    行對於信用卡管理之正確性，致使如附表二、四所示特約商店營業員陷於錯誤，
    誤以為甲○○係信用卡領用人，允予簽帳消費而交付其所購之物。嗣於八十九年
    十一月十一日下午六時五十七分許，甲○○持附表一編號二偽造之華僑銀行信用
    卡，至高島屋百貨公司欲購買面額一百元之禮券五百二十張，甫在百貨公司禮券
    銷售傳票上偽簽「徐萬福」署押（即Ｃｈｅｎ之中文名字）（此部分無簽帳單）
    ，持以行使交付予高島屋百貨公司之人員時，未得手即遭百貨公司人員察覺有異
    ，報警處理，始悉上情，並自其身上扣得經變造之「乙○○」身分證及甲○○其
    所有供犯罪所用之前開附一編號一、二之偽造信用卡二枚。另甲○○於以附表一
    編號三之偽卡詐得前揭物品後，旋將之交付與陶友發，嗣後並將該偽造之荷蘭信
    用卡予以丟棄。迨九十年二月二十三日下午六時許甲○○駕車途經台北縣新莊市
    ○○路、環河路口時為警查獲，循線查獲上情。
三、案經台北市政府警察局士林分局報請台灣士林地方法院檢察署檢察官偵查起訴、
    言詞追加起訴，及台灣板橋地方法院檢察署檢察官移送併辦。
    理  由
一、右揭被告甲○○如何於右揭時地，拾獲「乙○○」之身分證侵占入已，予以變造
    ，並持之冒名填寫申請書，申租行動電話使用；另於「陳先生」、阿傑、陶友發
    等人所交付之偽造信用卡背面持卡人簽名欄內，偽造他人簽名，並持該偽造信用
    卡向特約商店購買禮券、貨品等情，業據其於警訊、偵查及本院審理時坦承不諱
    ，核予證人乙○○、高島屋百貨公司人員丙○○、旺寶公司人員潘秀芬、頂好超
    市人員陳秀燕、三槍易利購人員張忠明於偵查中證述情節相符，亦有附表二、四
    之簽帳單、百貨禮券銷售傳票、「中華電信股份有限公司行動電話業務租用申請
    書」及玉山銀行、華僑銀行、荷蘭銀行之函文在卷可稽，且有扣案之偽造玉山銀
    行、華僑銀行信用卡及變造之「乙○○」身分證可佐，足證被告任意性之自白與
    事實相符。雖被告就撥打0000000000號行動電話，脫免六萬餘元電話
    費之犯罪事實部分，僅坦承有撥打市內及行動電話之通話，惟否認有撥打國際色
    情電話，辯稱：就該行動電撥打000000000號付費電話係由朋友撥打，
    並非伊所為云云。惟查，就該行動電話之撥打明細及撥打費用為六萬六千七百五
    十元等情，有中華電信股份有限公司之函文在卷為憑，被告所辯使用該行動電話
    之「友人」究係何人？並未舉證以實其說，已屬無據，況被告於八十九年十一月
    十一日下午六時許遭警逮捕時，該行動電話正在其持有當中，另自中華電信公司
    板橋營運處函覆之通聯記錄觀之，0000000000號行動電話所撥打之付
    費電話號碼均為「000000000」，且於被告遭逮捕當日（即八十九年十
    一月十一日），仍有十二通撥打至該付費電話之記錄，至遲於當日下午四時許，
    尚有撥打二通，是被告猶辯稱付費電話非伊撥打云云，顯屬無稽，無足採信。綜
    上而論，本件事證明確，被告犯行洵堪認定，應依法論科。
二、按行動電話ＳＩＭ卡，可供通訊之使用，且在一定條件下具有可轉讓性，而有一
    定之財產價值，顯具有財物之性質。查被告甲○○於拾獲乙○○分證後，侵占入
    已，並將自己之相片交予陳姓男子予以變造，變造完成後又持以行使，連續向電
    信公司填寫申請書，詐稱「乙○○」申請租用行動電話，使電信公司陷於錯誤，
    而交付行動電話ＳＩＭ卡，被告並持0000000000號行動電話撥打通話
    ，而獲得相當於免線長途通話費之不法利益，足以生損害於乙○○及中華電信公
    司對行動電話租用人管理之正確性。核被告甲○○所為，係犯刑法第三百三十七
    條之侵占離本人持有物罪、第二百十六條、第二百十二條之行使變造特種文書罪
    ，第二百十六條、第二百十條之行使偽造私文書、第三百三十九條第一項之詐欺
    取財罪及同條第二項、第一項之詐欺得利罪。其變造之低度行為為行使之高度行
    為所吸收，不另論罪。被告接續在行動電話業務租用申請書、行動電話業務申請
    書之客戶簽章欄上偽造「乙○○」署押之行為，均係基於一個偽造文書犯意之決
    定，以達成其同一犯罪之各個舉動，均屬當次偽造行為之接續行為，而應僅論以
    一偽造文書罪。又被告於行動電話業務租用申請書及業務申請書上偽造「乙○○
    」署押之行為，均係偽造文書之階段行為，而被告偽造私文書後復持以行使，其
    偽造私文書之低度行為，為行使之高度行為所吸收，均不另論罪。被告與姓名年
    籍不詳之陳姓成年男子，就前開行使變造特種文書罪、行使偽造私文書、詐欺取
    財罪間，有犯意聯絡及行為分擔，應論以共同正犯。
三、按一般偽造之信用卡，已載明卡號及發卡銀行所有等字樣，簽名欄內並已簽有某
    某使用人之署押，單純自形式上觀察，即足以表示信用卡之簽名者於信用卡之有
    效期限內有權使用該信用卡之辨識及證明，各該信用卡所屬銀行有依信用卡卡號
    之持卡人消費金額給付特約商店刷卡金額之用意，不僅有作成文書之名義人，並
    有文書之內容，性質上屬刑法第二百十條之私文書；又按信用卡簽帳單係以文字
    為一定之意思表示，持信用卡刷卡消費時，在簽帳單上簽署姓名，除表示已收受
    特約商店所交付之交易標的物或消費標的，並確認該筆消費之憑證，具有表示法
    律上權利義務關係之證明，故簽帳單性質上除與收據相同外，並且為信用卡發卡
    銀行依據此向簽帳人收款之憑證，為文書之一種，並為私人製作之文書。被告甲
    ○○明知「陳先生」、「小傑」、陶友發、楊耀雲等人所交付之三枚信用卡，均
    係偽造，被告仍於背面偽簽「乙○○」、「Ｃｈｅｎ」、「王如卿」署押而偽造
    之私文書，並持以提示，主張係「乙○○」、「徐萬福」（Ｃｈｅｎ之中文名字
    ）「王如卿」本人而行使之，其此部分所為，係犯刑法第二百十六條、第二百十
    條之行使偽造私文書罪。被告上開行為後，於九十年六月二十日公布修正，並於
    同年六月二十二日生效之中華民國刑法增訂第二百零一條之一第一項：意圖供行
    使之用而偽造信用卡者，處一年以上七年以下有期徒刑，得併科三萬元以下罰金
    。同條第二項：行使前項偽造之信用卡者，處五年以下有期徒刑，得併科三萬元
    以下罰金，同法第二百零五條並修訂偽造之信用卡，不問屬於犯人與否均沒收之
    等之規定，被告行為時係上開條文增訂之前，而行使偽造信用卡之行為，本質含
    有詐欺之目的，故單純行使偽造信用卡之行為，至少構成詐欺罪，即新法修訂前
    行使偽造信用卡之罪名通常以詐欺罪之型態呈現，修正後之獨立罪名雖與詐欺罪
    名不同，但因新舊法均認定行使偽造信用卡有罪，故仍有比較新舊法問題，依舊
    法之行使偽造私文書罪其法定刑較新法即刑法第二百零一條之一第二項之法定刑
    為輕，依刑法第二條第一項但書規定，自應適用有利於被告之舊法，核其此部分
    所為，係犯刑法第二百十六條、第二百十條之行使偽造私文書罪。另核被告持偽
    造信用卡至特約商店佯以其為持卡人，而偽簽「乙○○」、「王如卿」之署押，
    偽造簽帳單，並持交特約商店，使特約商店陷於錯誤，而交付財物之行為，係犯
    刑法第二百十六條、第二百十條之行使偽造私文書罪及同法第三百三十九條第一
    項之詐欺取財罪（因被告假冒「乙○○」、「王如卿」等人之名義，持偽卡向特
    約商店簽帳購物，使商家誤認係「乙○○」、「王如卿」本人持卡消費，而將商
    品財物交付被告，足見被告自始即意圖以冒名簽卡方式向商店詐取財物，雖一般
    信用卡購物均由發卡銀行先行代為墊付價款，再由發卡銀行向消費者請款，各特
    約商店均能自發卡銀行取得款項，然各發卡銀行與各特約商店所定契約，均限於
    真正持卡人持卡消費，始代墊款項，是以，在消費者持卡簽帳時，各商店均先行
    核對信用卡真假及是否本人簽名，而於信用卡真正卻遭人冒名簽卡消費時，商店
    雖能受償，乃係商店與發卡銀行間之危險負擔約定，並非商店無須注意信用卡真
    假及是否冒名使用，本件商店係因誤認被告即為「乙○○」、「王如卿」本人持
    真正之信用卡消費，始交付被告財物，是被告此部分所為，自係構成詐欺取財罪
    ）。另被告持偽造之華僑銀行信用卡，至高島屋百貨公司欲購買禮券時，甫在禮
    券銷售傳票上偽簽「徐萬福」署押（即Ｃｈｅｎ之中文名字）後，尚未簽名於簽
    單時，即為店員所查悉而未遂，此部分核係犯刑法第二百十六條、第二百十條之
    行使偽造私文書、第三百三十九條第三項、第一項之詐欺取財未遂罪。被告與陶
    友發、楊耀雲等人間，就前開附表一編號三之信用卡所涉犯之行使偽造私文書罪
    、詐欺取財罪間，有犯意聯絡及行為分擔，均為共同正犯。被告偽造署押為偽造
    私文書之部分行為，偽造私文書後進而行使，偽造之低度行為為行使之高度行為
    所吸收，均不另論罪。被告如附表二、四各次犯行，先提示行使偽造之信用卡私
    文書，繼之行使偽造之簽帳單私文書，係本單一行使偽造私文書犯意之數舉動，
    核屬接續犯。
四、被告所犯先後三次行使變造特種文書罪、多次行使偽造私文書罪（三次申請行動
    電話、行使偽造信用卡背面簽名部分及附表二、三、四之犯行）、多次詐欺取財
    既遂罪（申請三支行動電話及附表二、四之犯行）與一次詐欺取財未遂罪及多次
    撥打上開行動電話號碼之詐欺得利犯行，分別係時間緊接，方法相同，各觸犯構
    成要件相同之罪名，顯係各基於概括之犯意反覆為之，為連續犯，應分別依刑法
    第五十六條之規定各論以一罪，並依法各加重其刑。被告所犯侵占離本人所持有
    之物罪、連續行使偽造私文書罪、行使變造特種文書罪之目的在於連續詐欺取財
    及詐欺得利，依刑法第五十五條牽連犯之規定，應從較重之連續行使偽造私文書
    罪處斷。被告關於表編號四之犯行及撥打行動電話之詐欺得利犯行，雖未據公訴
    人起訴，惟分經台灣板橋地方法院檢察署檢察官移送併辦及公訴檢察官當庭言詞
    追加起訴，且與前經本院認定有罪部分有連續犯裁判上一罪關係，為起訴效力所
    及，本院自得併予審判，附此敘明。爰審酌被告拾獲他人身分證即冒用他人名義
    申請行動電話，並大量撥打通話，復持偽造之信用卡，冒用他人名義簽帳消費，
    影響社會交易秩序，然於犯後尚能坦承犯行，及其品行、犯罪動機、目的、手段
    、生活狀況、智識程度、所生損害及所得利益等一切情狀，量處如主文所示之刑
    。又被告前未曾受有期徒刑以上刑之宣告，此有臺灣高等法院被告全國前案紀錄
    表及臺灣高等法院檢察署刑案紀錄簡覆表各一份在卷可稽，其經此次起訴審判後
    ，當能知所警惕，而無再犯之虞，本院因認所宣告之刑，以暫不執行為適當，爰
    併宣告緩刑五年，以啟自新。
五、按沒收為從刑，應附屬於主刑，不生比較輕重之問題。是以行為後法律有變更者
    ，如新法規定之主刑較輕於舊法，或其輕重與舊法完全相同，或僅關於沒收之規
    定有所修正時，自不問其沒收部分之輕重如何，均應依從新之原則，適用裁判時
    之新法；惟若經比較新舊法之主刑輕重，認應依刑法第二條第一項但書適用最有
    利於行為人之舊法時，則依從刑附屬於主刑之原則，自不得將沒收部分予以割裂
    而單獨適用新法之相關規定（最高法院八十七年度臺上字第三三三二號判決意旨
    參照）。查被告行使如附表一所示偽造信用卡部分，其行為後，刑法第二百零五
    條雖修訂偽造之信用卡，不問屬於犯人與否均沒收之規定，惟其主刑部分既經比
    較新舊法結果，適用行為時之刑法第二百十六條、第二百十條行使偽造私文書罪
    處斷，已如上述，依從刑附屬於主刑之原則，自不得將沒收部分予以割裂而單獨
    適用新法之相關規定，合先敘明。扣案偽造之附表一編號一、二之信用卡，係供
    犯罪所用之物，且為被告所有，業據其供明在卷，爰依刑法第三十八條第一項第
    二款宣告沒收之。附表一編號三之偽造信用卡背面偽造之「王如卿」署押一枚、
    如附表二、三、四所示信用卡簽帳單及禮券銷售傳票上之偽造署押共十枚、行動
    電話申請書偽造「乙○○」署押六枚（以上均詳如附表六所示），均係偽造，爰
    依刑法第二百十九條規定，不問屬於犯人與否，均予宣告沒收。另扣案之變造「
    乙○○」身分證上變造「乙○○」之相片一張，係被告所有供犯罪所用之物，爰
    依法併予宣告沒收。附表一編號一、二所示偽造信用卡背面偽造「乙○○」、「
    Ｃｈｅｎ」署押二枚，不問屬於犯人與否，雖應依刑法第二百十九條之規定宣告
    沒收之，然該偽造之信用卡既經依法諭知沒收，爰就其上偽造之署押不另為沒收
    之諭知。附表一編號三之偽造信用卡，為陶友發、楊耀雲等人所有，且經被告予
    以丟棄滅失，業據被告供明在卷，爰不另為宣告沒收。另偽造之行動電話申請書
    ，雖經被告持之行使而為供犯罪所用之物，惟業已交付該電話公司服務人員，而
    非被告所有之物，爰不另為沒收之諭知。又偽造之行動電話申請書內姓名欄上所
    填載之「乙○○」，僅係依規定格式所為以區別申請人為何人，並無簽寫其姓名
    之意，自不生偽造署押之問題，爰不另為沒收之諭知。
據上論斷，應依刑事訴訟法第二百九十九條第一項前段，刑法第二條第一項但書、第
二十八條、第五十六條、第二百十六條、第二百十二條、第二百十條、第三百三十九
條第一項、第二項、第三百三十七條、第五十五條、第七十四條第一款、第二百十九
條、第三十八條第一項第二款，罰金罰鍰提高標準條例第一條前段，判決如主文。
本案經檢察官鄭世揚到庭執行職務。
中      華      民      國    九十一    年      九      月     十七     日
                              臺灣士林地方法院刑事第四庭
                                  法  官  王  俊  雄
右正本證明與原本無異。
如不服本件判決，得自判決送達之日起十日內，向本院提起上訴。
                                  書記官  許  秋  莉
中      華      民      國    九十一    年      九      月    二十五    日
附錄本判決論罪科刑依據之法條：
中華民國刑法第二百十六條
  行使第二百十條至第二百十五條之文書者，依偽造、變造文書或登載不實事項或使
  登載不實事項之規定處斷。
第二百十二條：
  偽造、變造護照、旅券、免許證、特許證及關於品行、能力、服務或其他相類之證
  書、介紹書，足以生損害於公眾或他人者，處一年以下有期徒刑、拘役或三百元以
  下罰金。
第二百十條
  偽造、變造私文書，足以生損害於公眾或他人者，處五年以下有期徒刑。
第三百三十九條第一項、第二項：
  意圖為自己或第三人不法之所有，以詐術使人將本人或第三人之物交付者，處五年
  以下有期徒刑、拘役或科或併科一千元以下罰金。
  以前項方法得財產上不法之利益或使第三人得之者亦同。
第三百三十七條
  意圖為自己或第三人不法之所有，而侵占遺失物、漂流物或其他離本人所持有之物
  者，處五百元以下罰金。
第二百十九條
  偽造之印章、印文或署押，不問屬於犯人與否，沒收之。
附表一：
┌──┬───────┬────────┬────┬─────┬────┐
│編號│  信用卡卡號  │   發卡銀行     │原申請人│偽造名義人│偽造署押│
├──┼───────┼────────┼────┼─────┼────┤
│ 一 │0000000│  玉山銀行      │   無   │  乙○○  │ 乙○○ │
│    │0000000│（卡片上所偽載  │        │          │ 一枚   │
│    │０八號        │  之發卡銀行）  │        │          │        │
├──┼───────┼────────┼────┼─────┼────┤
│ 二 │0000000│  華僑銀行      │ 吳信學 │ ｃｈｅｎ │ｃｈｅｎ│
│    │0000000│                │        │          │        │
│    │００號        │                │        │（徐萬福）│ 一枚   │
├──┼───────┼────────┼────┼─────┼────┤
│ 三 │0000000│  荷蘭銀行      │ 陳秀娥 │  王如卿  │ 王如卿 │
│    │0000000│                │        │          │ 一枚   │
│    │０二號        │                │        │          │        │
└──┴───────┴────────┴────┴─────┴────┘
附表二：（卡號：0000000000000000號）
┌────────┬─────┬───────┬─────┬──────┐
│    盜刷時間    │ 盜刷商店 │  偽造之署押  │ 盜刷金額 │ 購買之商品 │
│                │          │  及枚數      │（新台幣）│            │
├────────┼─────┼───────┼─────┼──────┤
│八十九年十一月  │高島屋百貨│簽單上偽造「曾│四萬八千元│高島屋百貨公│
│十一日下午一時  │公司      │冠富」署押共兩│          │司禮券四百八│
│四十八分許      │          │枚，百貨公司禮│          │十張        │
│                │          │券銷售傳票上偽│          │            │
│                │          │造「乙○○」署│          │            │
│                │          │押一枚        │          │            │
└────────┴─────┴───────┴─────┴──────┘
附表三：（卡號：0000000000000000號）
被告持偽造之華僑商銀信用卡於八十九年十一月十一日下午六時五十七分至高島屋百
貨公司欲購禮券，甫在禮券銷售傳單上偽簽「徐萬福」署押一枚，持以行使交付百貨
公司人員時，經店內人員查覺有異，報警處理，而未得逞。
附表四：（卡號：0000000000000000號）
┌──┬─────┬───────┬──────┬─────┬─────┐
│編號│ 盜刷時間 │   盜刷商店   │ 偽造之署押 │ 盜刷金額 │購買之商品│
│    │          │              │ 及枚數     │（新台幣）│          │
├──┼─────┼───────┼──────┼─────┼─────┤
│ 一 │九十年二月│ 三槍易利購店 │ 簽單上偽造 │四千兩百七│奶粉八罐、│
│    │二十三日下│（台北縣三重市│「王如卿」  │十元      │雞精兩盒  │
│    │午二時許  │  正義南路五五│ 之署押共兩 │          │          │
│    │          │  之三號）    │ 枚         │          │          │
├──┼─────┼───────┼──────┼─────┼─────┤
│ 二 │同右日下午│   頂好超市   │ 簽單上偽造 │四千兩百五│奶粉六罐、│
│    │三時三十分│（台北縣蘆洲市│ 「王如卿」 │十六元    │雞精兩盒、│
│    │許        │  九六號）    │ 之署押共兩 │          │高梁酒兩瓶│
│    │          │  │ 枚         │          │          │
├──┼─────┼───────┼──────┼─────┼─────┤
│ 三 │同右日下午│ 台灣旺寶有限 │ 簽單上偽造 │一萬零九百│三洋二十一│
│    │四時許    │ 公司         │ 「王如卿」 │元        │吋電視機一│
│    │          │（台北縣新莊市│ 之署押共兩 │          │台        │
│    │          │  後港一路四十│ 枚         │          │          │
│    │          │  號）        │            │          │          │
└──┴─────┴───────┴──────┴─────┴─────┘
附表五：
扣案偽造之卡號為0000000000000000號之玉山銀行信用卡壹枚（背
面另有偽簽「乙○○」之署押壹枚）、偽造之卡號為00000000000000
00號之華僑銀行信用卡壹枚（背面另有偽簽「ｃｈｅｎ」之署押壹枚）。
附表六：
（一）偽造之卡號0000000000000000號之荷蘭銀行信用卡背面偽造
      之「王如卿」署押壹枚。
（二）附表一之偽造信用卡簽帳單之商店存根聯及客戶存根聯內顧客簽名欄上偽造之
      「乙○○」署押貳枚、「王如卿」署押陸枚。
（三）禮券銷售傳票上偽造之「徐萬福」署押貳枚。
（四）申請名義人為「乙○○」之中華電信「行動電話業務租用申請書」、「行動電
      話業務申請書」（各一式兩份）上之客戶簽章欄內偽造之「乙○○」署押陸枚
      。
附表七：
扣案之變造身分證上變造「乙○○」之相片壹張。
